臺灣臺北地方法院刑事判決　　　　　　 93年度簡上字第213號
　　上　訴　人　臺灣臺北地方法院檢察署檢察官
　　被　　　告　甲○○
上列上訴人因被告甲○○竊盜案件，不服本院中華民國93年6月
23日93年度簡字第1510號第一審簡易判決（聲請簡易判決處刑
案號：臺灣臺北地方法院檢察署92年度偵字第23714號）提起上
訴，本院管轄之第二審合議庭認為不得以簡易判決處刑，改適用
通常程序，自為第一審判決如下：
    主  文
原判決撤銷。
甲○○連續於夜間侵入住宅竊盜，處有期徒刑柒月。
    事  實
一、甲○○曾有竊盜前科，猶不知警惕，基於意圖為自己不法之
    所有之概括犯意：(一)先於92年11月6日16時30分許，在臺北
    市松山區○○○路○段103號1樓之金獎數位影像有限公司（
    下稱金獎公司），竊取廠牌為SONY、型號為RM-VD1之數位影
    像遙控器乙個，得手後藏置於其他產品目錄中，離開金獎公
    司門口約5、6步後，即為該店之店員乙○○發覺而當場查獲
    ，並報警處理；(二)復於93年5月5日夜間20時許，承前述竊盜
    之概括犯意，在臺北市○○區○○路3段310巷12弄9號公寓
    樓梯間之住宅，竊取丙○○所有而置放於該處之乙炔切割器
    乙組得手，嗣丙○○於同月7日欲使用上開器具時發現失竊
    ，始報警而循線查獲上情。
二、案經臺北市政府警察局松山分局報告臺灣臺北地方法院檢察
    署檢察官聲請以簡易判決處刑（92年度偵字第23714號），
    及丙○○訴由臺北市政府警察局文山第一分局報告臺灣臺北
    地方法院檢察署檢察官移請併案審理（93年度偵字第13048
    號）。
    理  由
一、前揭犯罪事實，業據被告甲○○於審理中坦承不諱，就犯罪
    事實一、(一)部分，並據證人乙○○於警訊、偵查及審理中證
    述綦詳，復有贓物認領保管收據及遙控器相片1紙附卷可稽
    ，就犯罪事實一、(二)部分，並據告訴人丙○○於警訊中指訴
    歷歷，復有失竊報告單1紙在卷可考，均足認被告於審理中
    出於任意性之自白與事實相符而堪採信；又查被告甲○○曾
    於92年9月19日犯竊盜罪，經臺灣板橋地方法院以92年度簡
    字第3412號判處罰金貳仟元確定，有上開案件刑事簡易判決
    書附卷可參，惟被告於該案件始終矢口否認犯行，且於本件
    犯罪事實一、(一)部分偵查中，供稱：伊於92年11月6日到金
    獎公司，是老闆派伊去的，伊臨時起意覺得影像遙控器可以
    買等語（見92年度偵字第23714號卷第34頁），被告為犯罪
    事實一、(一)部分之竊盜犯行，顯係臨時起意，本案與上開刑
    事簡易案件，並無連續犯之裁判上一罪關係甚明。綜上，本
    件犯罪事證明確，應依法論科。
二、核被告所為，就犯罪事實一、(一)部分，係犯刑法第320條第1
    項之竊盜罪；就犯罪事實一、(二)部分，按刑法第321條第1項
    第1款之夜間侵入住宅竊盜罪，所謂「住宅」，乃指人類日
    常居住之場所而言，公寓亦屬之，而公寓樓下之「樓梯間」
    ，雖僅供各住戶出入通行，然就公寓之整體而言，樓梯間為
    公寓之一部分，與該公寓有密切不可分之關係，故於夜間侵
    入公寓樓下之樓梯間竊盜，難謂無同時妨害居住安全之情形
    ，自應成立夜間侵入住宅竊盜罪（最高法院76年台上字第29
    72號判例意旨參照），是被告係犯刑法第321條第1項第1款
    之夜間侵入住宅竊盜罪。被告前揭犯罪事實一、(一)及(二)之竊
    盜犯行，時間緊接，手法相同，顯係基於概括犯意反覆為之
    ，應依連續犯之規定，論以一夜間侵入住宅竊盜罪，並依法
    加重其刑。檢察官移請本院併案審理部分（臺灣臺北地方法
    院檢察署93年度偵字第13048號，即犯罪事實一、(二)部分）
    ，與原聲請簡易判決處刑部分（92年度偵字第23714號，即
    犯罪事實一、(一)部分），有連續犯之裁判上一罪關係，本院
    自應併予審理。原審以被告上述犯罪事實一、(一)部分之竊盜
    犯行，事證明確，據以論罪科刑，固非無見，惟查被告於原
    審判決前，尚為犯罪事實一、(二)部分之竊盜犯行，且犯罪事
    實一、(一)及(二)之竊盜犯行，具有連續犯之裁判上一罪關係，
    原審未及審酌，尚有未洽，檢察官上訴意旨指摘原判決未當
    ，為有理由，應由本院將原判決撤銷改判。爰審酌被告正值
    青壯年，不思循正當途徑獲取財物，實無足取，且有竊盜前
    科，素行不佳，惟於本件審理中坦承犯行，及賠償告訴人丙
    ○○之損失，有丙○○出具之收據1紙附卷可參，並經公訴
    人於審理中具體求刑有期徒刑7月，暨被告犯罪之動機、目
    的、手段、生活狀況、品行、智識程度、犯罪所生之損害等
    一切情狀，量處如主文所示之刑，以資懲戒。
三、本件對被告所犯之罪之科刑，不合於刑事訴訟法第449條所
    定得以簡易判決處刑之案件，爰依刑事訴訟法第452條規定
    ，改適用通常程序，自為第一審判決。
四、據上論斷，應依刑事訴訟法第455之1第1項、第3項、第369
    條第1項前段、第364條、第452條、第299條第1項前段，刑
    法第56條、第321條第1項第1款，判決如主文。
本案經檢察官劉承武到庭執行職務
中　　華　　民　　國　　94　　年　　2　   月  　25    日
                  刑事第八庭審判長法  官　陳  德  民
                                  法  官  陳  芃　宇
                                  法  官  孫  曉  青
以上正本證明與原本無異。
如不服本判決，應於判決送達後十日內，以書狀向本院提起上訴。
                                  書記官  劉      綺
中　　華　　民　　國　　94　　年　　2　   月  　25    日
附錄本案論罪科刑法條全文
刑法第320條
意圖為自己或第三人不法之所有，而竊取他人之動產者，為竊盜
罪，處五年以下有期徒刑、拘役或五百元以下罰金。
意圖為自己或第三人不法之利益，而竊佔他人之不動產者，依前
項之規定處斷。
前二項之未遂犯罰之。
刑法第321條
犯竊盜罪而有左列情形之一者，處六月以上、五年以下有期徒刑：
一  於夜間侵入住宅或有人居住之建築物、船艦或隱匿其內而犯之者。
二  毀越門扇、牆垣或其他安全設備而犯之者。
三  攜帶兇器而犯之者。
四  結夥三人以上而犯之者。
五  乘火災、水災或其他災害之際而犯之者。
六  在車站或埠頭而犯之者。
前項之未遂犯罰之。
